install.packages("remotes")
remotes::install_git("https://forgemia.inra.fr/umr-g-eau/cropwat.git")


---
title: "Read DRIAS dataset"
author: "David Dorchies"
date: "`r Sys.Date()`"
output: html_document
---

```{r setup, include=FALSE}
knitr::opts_chunk$set(echo = TRUE)
```

## Requirements

Install the required dependencies with `remotes::install_deps()`

## Merge historical and rcp file together

Example with the first scenario available

```{r}
clim_scenarios <- airGRccia::drias_list(safran = FALSE)
clim_scenario <- clim_scenarios[1, ]
RCP <- "rcp85" 
s <- airGRccia::climate_read(clim_scenario$GCM, clim_scenario$RCM, clim_scenario$BC, RCP)

# Supposons que votre dataframe s'appelle df
historical <- subset(clim_scenarios, scenario == "historical")
other_scenarios <- subset(clim_scenarios, scenario != "historical")


# Split the data into historical and future scenarios
historical <- subset(clim_scenarios, scenario == "historical")
future <- subset(clim_scenarios, scenario %in% c("rcp26", "rcp45", "rcp85"))

for (k in 1:nrow(historical)) {
  RCP <- c("rcp26", "rcp45", "rcp85")
  for (j in 1:3){
    s<- airGRccia::climate_read(historical$GCM, historical$RCM, historical$BC, RCP[j])
  }}
  



# Séparer les données historiques et futures
historical <- subset(clim_scenarios, scenario == "historical")
future <- subset(clim_scenarios, scenario %in% c("rcp26", "rcp45", "rcp85"))

# Fusionner les données historiques avec les données futures sur les colonnes GCM, RCM et BC
# Pour chaque ligne "historical", trouver les lignes "future" correspondantes et les fusionner

merged_data <- list()  # Liste pour stocker les résultats

for (i in 1:nrow(historical)) {
  # Extraire la ligne historique
  hist_row <- historical[i, ]
  
  # Sélectionner les lignes futures qui ont le même GCM, RCM et BC que la ligne historique
  future_rows <- subset(future, GCM == hist_row$GCM & RCM == hist_row$RCM & BC == hist_row$BC)
  
  # Si des lignes futures correspondantes sont trouvées, les fusionner avec la ligne historique
  if (nrow(future_rows) > 0) {
    # Fusionner les lignes historiques et futures (on ajoute un suffixe "_historical" et "_future")
    # Ajouter la colonne 'scenario' des données futures pour que chaque ligne fusionnée garde le scénario correct
    future_rows$scenario <- future_rows$scenario  # Conserver les scénarios rcp26, rcp45, rcp85
    
    # Fusionner les lignes historiques et futures
    merged_row <- cbind(hist_row, future_rows[, c("GCM", "RCM", "scenario", "BC","gcm_rcm","file")])  # Ajouter seulement les colonnes nécessaires
    
    # Ajouter la ligne fusionnée à la liste des résultats
    merged_data[[length(merged_data) + 1]] <- merged_row
  }
}













# Combiner toutes les lignes fusionnées en un seul dataframe
merged_data_df <- do.call(rbind, merged_data)




















# Retirer certaines colonnes (exemple: retirer la colonne "Date_future" et "ETP_future")
merged_data_df <- merged_data_df[, !colnames(merged_data_df) %in% c("GCM...1", "RCM...2","scenario...3","BC...4", "gcm_rcm...5", "file...6")]

# Renommer les colonnes (exemple)
colnames(merged_data_df) <- c("GCM", "RCM", "scenario", "BC", "gcm_rcm", "file")




# Vérifier la structure du dataframe fusionné
str(merged_data_df)

for (k in 1:nrow(merged_data_df)) {
  RCP <- c("rcp26", "rcp45", "rcp85")
  for (j in 1:3){
    s<- airGRccia::climate_read(merged_data_df$GCM, merged_data_df$RCM, merged_data_df$BC, RCP[j])
  }}
  
```

## Get meteorological time series from SAFRAN cell number


```{r}

sf_safran_cells <- sf::read_sf("safran_cell.gpkg")
l <- airGRccia::climate_extract_cells(sf_safran_cells$cell, s)
str(l)
```

If working on one cell, the data can be reached by using:

```{r}
setwd("C:/Users/Etudiant/climate_data")
library(dplyr)
drias_data<-list()
for (sce in 1:nrow(merged_data_df)) {
#Cell <- as.character(sf_safran_cells$cell)
Cell <- as.character(8427)
charac<-gsub(".nc",'',as.character(merged_data_df[sce,"file"]))

#if (!dir.exists(charac)) {
# dir.create(charac)
#}

for (i in 1:length(Cell)){
unique_cell<-Cell[i]
Ptot <- data.frame(l$prtot[,unique_cell])
colnames(Ptot) <- "Ptot"
str(Ptot)
ETP <- l$evspsblpot_FAO[unique_cell] 
# first it was ETP <- l$evspsblpot_FAO[[,unique_cell]]
str(ETP)
Date <- l$dates
str(Date)
RCP 
TABLE1<-data.frame(Date,ETP,Ptot)
colnames(TABLE1) <- c("Date","ETP","Ptot")
drias_data[[paste0("SAFRAN_CELL_", unique_cell)]] <- TABLE1
}
meteo_drias <- bind_rows(
  lapply(names(drias_data), function(name) {
    drias_data[[name]] %>% 
      mutate(Cell = name) #create Cell column to adress it with the crop table
  })
)
name <- paste0 (charac,".csv")
write.csv(meteo_drias, name, row.names = TRUE)
# this is a csv of 1 CELL and 1 COMPLEte SCENARIo
}






```


## Remaining issues

- Cells 8430 and 8521 are not populated
